【裁判字號】    97,訴,868
【裁判日期】    971231
【裁判案由】    違反毒品危害防制條例
【裁判全文】
臺灣嘉義地方法院刑事判決               97年度訴字第868號
公  訴  人  臺灣嘉義地方法院檢察署檢察官
被      告  甲○○
上列被告因違反毒品危害防制條例案件，經檢察官提起公訴（九
十七年度毒偵字第一五五三號），被告於準備程序中就被訴事實
為有罪之陳述，經本院合議庭裁定由受命法官改依簡式程序審理
，判決如下：
    主  文
甲○○施用第一級毒品，處有期徒刑陸月，如易科罰金，以新臺
幣壹仟元折算壹日，扣案海洛因壹包（驗餘淨重零點零肆柒貳公
克）沒收銷燬之，上開毒品外包裝袋壹個、注射針筒壹支均沒收
。
    犯 罪 事 實
一、甲○○前於九十四年間因施用毒品案件，經本院以九十四年
    度毒聲字第二０四號裁定令入勒戒處所施以觀察、勒戒後，
    認無繼續施用毒品之傾向，於民國九十四年七月二十一日執
    行完畢釋放，並經臺灣嘉義地方法院檢察署檢察官於同日以
    九十四年度毒偵字第六六０號為不起訴處分確定。詎仍不知
    悛悔，於上開觀察勒戒執行完畢釋放後五年內，另基於施用
    第一級毒品海洛因之犯意，於九十七年九月十六日中午十二
    時許，在其嘉義縣朴子市○○○街一號住處內，以將海洛因
    置入針筒內加水混合注入體內之方式，施用第一級毒品海洛
    因乙次。嗣於同日晚間七時許，甲○○因決心戒除毒癮，遂
    在有偵查權限之機關發覺前，主動至嘉義縣警察局水上分局
    自首其上開施用毒品行為，並提出第一級毒品海洛因一小包
    （驗餘淨重０點０四七二公克）與針筒一支供警方扣案，另
    經其同意採集尿液送驗，檢驗結果亦呈海洛因代謝後之嗎啡
    陽性反應，而悉上情。
二、案經嘉義縣警察局水上分局報請臺灣嘉義地方院檢察署檢察
    官偵查起訴。
    理  由
一、本件係經被告甲○○於準備程序當庭表示認罪，而經本院裁
    定以簡式審判程序加以審理，則依據刑事訴訟法第二百七十
    三條之二、同法第一百五十九條第二項之規定，不適用傳聞
    法則有關限制證據能力之相關規定，合先敘明。
二、訊據被告甲○○對於上開犯罪事實坦承不諱，佐以被告於九
    十七年九月十六日晚間七時許，經警得其同意採尿送驗，其
    結果呈嗎啡陽性（按施用海洛因後，經人體之水解代謝作用
    ，會呈嗎啡陽性反應）反應乙情，有正修科技大學超微量科
    技中心檢驗報告一份（檢體編號為：水A104號）、代號與真
    實姓名對照表、扣押書各一份、扣押物照片三張在卷可佐，
    且扣案疑似海洛因之白粉一小包，經送鑑定結果確含有海洛
    因成分，其中海洛因淨重０點０四七二公克等情，有行政院
    衛生署草屯療養院草療鑑字第0970008545號鑑定書一份在卷
    足憑，並有海洛因一小包、注射針筒一支扣案可資佐證。是
    上開補強證據，已足資擔保被告前述自白之真實性，核與事
    實相合，可信為真實。此外，被告因違反毒品危害防制條例
    案件，經本院以九十四年度毒聲字第二０四號裁定令入勒戒
    處所施以觀察、勒戒後，認無繼續施用毒品之傾向，於九十
    四年七月二十一日執行完畢釋放乙情，有臺灣嘉義地方法院
    檢察署刑案資料查註紀錄表及臺灣高等法院被告前案紀錄表
    各乙份附卷可憑。是被告施用毒品經觀察勒戒執行完畢釋放
    後，五年內再犯施用第一級毒品之犯行，堪以認定，應依法
    論科。
三、查海洛因為毒品危害防制條例所定之第一級毒品。故核被告
    所為，係犯毒品危害防制條例第十條第一項之施用第一級毒
    品罪；其施用前持有海洛因之低度行為，為施用之高度行為
    所吸收，不另論罪。再被告就上開犯行，於犯罪被有偵查犯
    罪職權之機關或公務員發覺前，即主動向警員自首其有施用
    海洛因之犯行並接受裁判之情，業據被告供承在卷，並有警
    詢筆錄一份附卷可稽，是被告就上開犯行符合自首之要件，
    茲依法減輕其刑。爰審酌被告國中畢業之智識程度，前曾因
    施用毒品經觀察勒戒程序，竟未思悔改，顯然缺乏禁絕毒害
    決心，惟念及施用毒品犯行係屬戕害自身健康之行為，尚未
    危害他人，且被告係自首接受裁判，犯後態度良好等一切情
    狀，量處如主文所示之刑，並諭知易科罰金之折算標準，以
    資懲儆。
四、扣案之海洛因一小包（驗餘淨重０點０四七二公克），應依
    毒品危害防制條例第十八條第一項前段規定沒收銷燬之；又
    上開毒品外包裝袋一個，係被告所有，用於包裹第一級毒品
    ，防其裸露、逸出、潮濕，便於持有藉以於上開時間施用海
    洛因，亦經被告供述明確，為被告供本件施用第一級毒品所
    用之物，另扣案注射針筒一支，為被告所有，供本件施用海
    洛因所用之物，亦據被告陳述在卷，均應依刑法第三十八條
    第一項第二款規定，宣告沒收之。
據上論斷，應依刑事訴訟法第二百七十三條之一第一項、第二百
九十九條第一項前段，毒品危害防制條例第十條第一項、第十八
條第一項前段，刑法第十一條、第六十二條前段、第四十一條第
一項前段、第三十八條第一項第二款，判決如主文。
本案經檢察官廖俊豪到庭執行職務。
中    華    民    國    97    年    12    月    31    日
                  刑事第一庭    法  官  黃琴媛
以上正本證明與原本無異。
如不服本判決應於收受判決後10日內向本院提出上訴書狀，並應
敘述具體理由；其未敘述上訴理由者，應於上訴期間屆滿後20日
內向本院補提理由書（均須按他造當事人之人數附繕本）「切勿
逕送上級法院」。
中    華    民    國    97    年    12    月    31    日
                                書記官  李彩娥
附錄本案論罪科刑法條
毒品危害防制條例第十條
施用第一級毒品者，處六月以上五年以下有期徒刑。
施用第二級毒品者，處三年以下有期徒刑。


司法院資訊處製作；財團法人民間司法改革基金會備份。
